# 请教chenyiwei老师，关于代建动迁房，收入的确认！

提问人：无想 时间：2014-09-29 09:48:20
本公司代政府建设动迁房，与政府签订协议，由政府采用成本加成方式回购，土地使用权是本公司所有，立项是本公司的名义，开票时间及金额，交房时间由政府确定，本公司根据政府开票清单，开票给动迁户，这种情况怎么确认收入？
据说财政曾有文，可百分比确认，但是我没能找到。

回答人：chenyiwei
根据《企业会计准则解释第 3 号》以下规定处理。这与土地使用权是否属于本公司无关。
六、企业自行建造或通过分包商建造房地产，应当遵循哪项会计准则确认与房地产建造协议相关的收入？ 答：企业自行建造或通过分包商建造房地产，应当根据房地产建造协议条款和实际情况，判断确认收入应适用的会计准则。 房地产购买方在建造工程开始前能够规定房地产设计的主要结构要素，或者能够在建造过程中决定主要结构变动的，房地产建造协议符合建造合同定义，企业应当遵循《企业会计准则第 15 号--建造合同》确认收入。 房地产购买方影响房地产设计的能力有限（如仅能对基本设计方案做微小变动）的，企业应当遵循《企业会计准则第 14 号--收入》中有关商品销售收入的原则确认收入。

提问人：feeling1206 时间：2015-11-06 16:34:36
请教下陈版主 动迁房收入按照建造合同确认后，动迁房实际收款大于协议价的部分(需要返还政府），是否可以调整预计总成本确认出收入？

回答人：chenyiwei
在建造合同模式下，实际收款超出合同价的部分不满足“合同变更”的条件，不应确认为收入，应按代收代付处理。